【裁判字號】    92,易,117
【裁判日期】    920613
【裁判案由】    竊盜
【裁判全文】
臺灣新竹地方法院刑事判決                          九十二年度易字第一一七號
    公  訴  人  臺灣新竹地方法院檢察署檢察官
    被      告  乙○○
右列被告因竊盜案件，經檢察官提起公訴（九十一年度偵字第七一七六號），及函
併案審理（臺灣臺中地方法院檢察署九十一年度偵字第六八一九號），本院判決如左
：
    主  文
乙○○共同連續攜帶兇器竊盜，處有期徒刑拾月。
    事  實
一、乙○○前曾因詐欺罪，經臺灣士林地方法院於民國八十九年六月二十六日判處有
    期徒刑五月，緩刑三年確定，又因竊盜罪，經臺灣臺中地方法院於八十九年七月
    八日判處有期徒刑八月，緩刑三年確定。猶不知悔改，與黃正雄（未經提起公訴
    ，另行偵查）共同基於意圖為自己不法所有之概括犯意聯絡，由黃正雄提議，先
    於九十一年十二月十七日凌晨二時五十四分許，在桃園縣楊梅鎮○○○路○段一
    六一號旁，分由乙○○負責駕車及把風，而由黃正雄下手竊取被害人甲○○所有
    ，置放於未有人看守之車牌號碼八Ｕ—五０六八號自小貨車上之水電工具一批（
    車牙機、手提砂輪機、十四吋切台、研磨砂紙機各一台，大型壓軸組、集塵式電
    鑽、鑽尾組各一組，已發還），得手後將竊得之水電工具一批置於乙○○所駕駛
    之車號Ｍ九—三一六九號自小客貨車上，復於同日凌晨四時十分許，在新竹縣湖
    口鄉○○村○○路五五五號前，亦分由乙○○駕車及把風，而由黃正雄持客觀上
    足供凶器使用，已磨過之螺絲起子一把（由黃正雄攜帶，未扣案），以破壞被害
    人丙○○所有車牌號碼Ｒ四—六０五九號自小貨車車門，竊取放置在前開車輛內
    之望遠鏡三台，而於繼續竊取望遠鏡時，因被害人丙○○發覺有異，出外查看，
    黃正雄見有人發覺隨即逃逸，乙○○則由被害人丙○○攔下後，經報警而於其所
    駕駛前開車上查獲已竊得之望眼鏡三台（已發還）及先前竊得之水電工具一批。
二、案經新竹縣警察局竹北分局報請臺灣新竹地方法院檢察署檢察官偵查起訴及臺灣
    臺中地方法院檢察署函送併案審理（九十一年度偵字第六八一九號）。
    理  由
一、訊據被告乙○○坦承前開犯行，核與被害人甲○○、丙○○指訴之情節相符，並
    有贓證物品認領保管單二張及照片十四幀附卷可稽，被告自白核與事實相符，其
    犯罪事證明確，犯行洵堪認定。
二、核被告乙○○所為，係犯刑法法第三百二十條第一項之竊盜罪及同法第三百二十
    一條第一項第三款之加重竊盜罪。被告與黃正雄二人間，對前開犯行有犯意聯絡
    及行為分擔，為共同正犯。被告前開所犯二竊盜罪，時間緊接，所犯又係基本構
    成要件相同之罪名，顯係基於概括犯意為之，為連續犯，應依刑法第五十六條之
    規定以加重竊盜罪論，並加重其刑。公訴人認被告共同竊取被害人丙○○所有望
    遠鏡之犯行，係犯刑法第三百二十一條第二項、第一項第三款之攜帶兇器竊盜未
    遂罪，惟經查，同案被告黃正雄業經將竊得之望遠鏡置於被告所駕駛車上，而為
    警查獲，此業據被告坦承在卷，亦核與害人之供述相符，顯然其等竊盜行為已完
    成，公訴人認僅係未遂，尚有誤解，併予敘明。
三、爰審酌被告前曾因竊盜罪，經判處有期徒刑八月，緩刑三年確定，於緩刑期內竟
    為圖得小利，連續犯本件竊盜罪，且其中一次竊盜行為係攜帶已磨過，應係尖銳
    ，足以對人身體造成危險之凶器─螺絲起子做為工具，並破壞車門後竊取物品，
    惟參以本件被害人均已取回其等所失竊物品，損失尚非嚴重，及被告係擔任把風
    ，其實施犯罪之程度尚非十分嚴重，並其事後雖多方辯解其行為，然其後已坦承
    犯行，犯後態度尚稱良好等一切情狀，量處如主文所示之刑。公訴人以被告於緩
    刑期內再犯，求處有期徒刑一年二月，惟參以被告參與犯罪程度係擔任把風，其
    於本件實際並未獲得任何利益，被害人亦已將失竊物品均領回，所受損害並非嚴
    重，及其緩刑期間尚未經過，亦得撤銷該宣告，故量處如前之刑度即足。至被告
    竊物所用之螺絲起子並未扣案，為免執行困擾，爰不予宣告沒收，並予敘明。
四、函送併案審理之臺灣臺中地方法院檢察署九十一年度偵字第六八一九號意旨略以
    ：被告乙○○於九十一年一月十三日凌晨二時四十分許，夥同一名不詳姓名年籍
    之成年男子，駕駛被告所有之車牌號碼Ｍ九─三一六九號自用廂型車為工具，在
    臺中市○區○○○街與二聖街口之停車場，竊取光泉食品公司所有停放在該處之
    車號ＤＢ─三九四五號貨車上價值新台幣四萬零三百七十四元之食品貨物，得手
    後離去，因認被告前開所為係犯竊盜罪，且與前開案件有連續犯之裁判上一罪關
    係云云，訊據被告矢口否認竊取前開食品，且經查，函送併案審理之案件係發生
    於九十一年一月十三日，而本件經起訴之案件係發生於九十一年十二月十七日，
    其間相隔近一年，實難認時間係緊接，且本件被告當日係與同案被告黃正雄至該
    處，由同案被告黃正雄提議竊物，被告僅係在旁把風，應係臨時起意為之，與函
    送併案審理之案件並非係連續犯之裁判上一罪關係，此部分未經起訴，本院自無
    從審理，自應退由函送併辦機關另行偵辦。
據上論斷，應依刑事訴訟法第二百九十九條第一項前段，刑法第二十八條、第五十六
條、第三百二十一條第一項第三款，判決如主文。
本案經檢察官鍾曉亞到庭執行職務。
中      華      民      國      九十二      年      六    月    十三    日
                                臺灣新竹地方法院刑事第二庭
                                    法  官  王紋瑩
右正本證明與原本無異。
如不服本判決，應於送達後十日內向本院提出上訴狀( 須附繕本 )。
告訴人或被害人對於判決如有不服具備理由請求檢察官上訴者，其上訴期間之計算係
以檢察官收受判決正本之日期為準。
                                    書記官  馮玉玲
中      華      民      國      九十二      年      六    月    十三    日
附錄本件犯罪引用法條
刑法第三百二十一條犯竊盜罪而有左列情形之一者，處六月以上、五年以下有期徒刑
：
一  於夜間侵入住宅或有人居住之建築物、船艦或隱匿其內而犯之者。
二  毀越門扇、牆垣或其他安全設備而犯之者。
三  攜帶兇器而犯之者。
四  結夥三人以上而犯之者。
五  乘火災、水災或其他災害之際而犯之者。
六  在車站或埠頭而犯之者。
前項之未遂犯罰之。


司法院資訊處製作；財團法人民間司法改革基金會備份。
